o


0:00
pronto gravando Só para constar gente a partir de agora não pode mais fazer piada xingando o professor viu é
0:06
exatamente isso que eu tinha apagado o negócio falar do nada eu não apagaria
0:12
não sem brincadeiras ácidas gente tá tudo sendo gravado agora vamos continuar nossos professores são maravilhosos essa
0:17
disciplina uma maravilha estamos gostando muito de fazer melhor disciplina do Instituto vamos lá
0:25
e continuando então ata fica com o antnio por isso que tá gravando a
0:30
reunião e e e pauta eu trago a pauta que é técnica
0:39
do projeto do andamento do projeto toda sexta e todo mundo que achar a necessidade de trazer um assunto para
0:45
conversar na reunião Anota e traz como pauta também beleza tudo certo com esse
0:51
ponto também gente beleza beleza
0:56
tranquilo massa eh a essa altura todo mundo já viu que tem
1:02
um abri uma pasta no Drive institucional na minha conta mesmo na na minha conta
1:09
do IC mesmo com pra gente utilizar sincronizar as coisas de Doc e tal que é
1:16
aquela partinha no Drive que eu inclusive já coloquei o link na descrição do nosso grupo e o link também tá no époco pelo menos Nosso époco
1:23
principal lá no gira já no gira também esses links Então nesse drive A ideia é gente
1:28
colocar o qu e anotar pautas que que queira levar pra discussão que que que
1:34
você queira já discutir com outras pessoas ou botar outras pessoas ler antes de levar para reuniões todo mundo já chegar sabendo da pauta por completo
1:41
que por exemplo aqui eu tô chegando com a pauta anotada no caderno ninguém sabe qual é a próxima coisa que eu vou falar isso não é tão interessante é
1:47
interessante ter lá anotado E aí todo mundo já sabe atéo a pessoal ao ler pode já levantar perguntas sobre a pauta e já
1:54
levar as perguntas prontas na hora da reunião isso é muito mais produtivo do que falar e esperar as pessoas digerirem
2:00
a informação Às vezes você precisa um tempinho para digerir uma informação mais complicada e jogando assim a pauta
2:05
na cara de todo mundo só na hora da reunião não dá essa oportunidade de todo mundo digerir a informação Antes da reunião isso até agiliza as reuniões
2:12
então A ideia é jogar as pautas lá antes de cada reunião também aí de novo a gente vai salvar as atas lá eh
2:19
especificações como a a gente já tá vendo o Antônio fazer um bocado eh coisas de de consulta tipo links para
2:26
documentação ou uma documentação de algo muito específico que não cabe no bota lá num doc ou no spreadsheet lá e
2:34
arquivos grandes ocasionalmente podem ir para lá também tirando os vídeos qu D uma sugestão melhor que é botar as
2:39
gravações no YouTube de forma não listada e assim é em geral se a coisa
2:45
não vai pro gira ou pro Git Hub vai pro drive certo então se não há código ou
2:52
coisa que vai ficar lá no G Hub e também não é sobre o a documentação e o
2:57
controle do fluxo das atividades que vai ficar no gira geralmente esses arquivos essas informações a gente vai tacar tudo
3:03
no Drive para todo mundo ter acesso certo ah alguém tem alguma pergunta com
3:09
relação a isso ou Ficou
3:18
claro cri cri cri cri Tá beleza então ficou Claro não mas sema gente tá todo
3:25
mundo me ouvindo ou o meu áudio cortou pelo meio do caminho sim sim sim tá tudo certo
3:31
ah e só um um um lembrete que eu sei que isso é meio meio Óbvio mas Lembrando
3:36
aqui de forma explícita e vamos lembrar que o drive ele não apenas é do
3:42
Instituto da Computação então o pessoal que administra isso tem acesso ao drive
3:47
de todo mundo ah E além disso o drive mantém histórico
3:53
tanto dos arquivos quanto das ações feitas dentro da pasta então ele também fica lá marcado quando um arquivo foi
3:59
deletado quem foi que deletou então eh não brinque nem bagunca o conteúdo de lá
4:05
de dentro dessa pasta porque vai ficar tudo registrado e qualquer coisa fica lá
4:10
marcado mesmoo se tiver sido deletado vai ficar lá no histórico e os professores podem olhar essas coisas em algum momento embora sim na prática não
4:18
vão Mas podem né alguém pode estar lá olhando Então não é um bom lugar paraa gente brincar pra gente ficar de zoeiro
4:26
beleza uhum Ah agora vamos passando sobre a
4:34
organização do kit Hub que que a gente tá que eu monta lá pra gente usar
4:39
eh todo mundo tá com leitura tá com acesso de leitura a todos os
4:44
repositórios porque a gente vai todo mundo vai precisar consultar o que todo mundo tá fazendo certo Ixe Michel caiu a
4:53
gente espera um pouquinho para ver se ele volta já voltou já voltou Michel cortou
5:02
aqui Opa de boa aí tá beleza Não se preocupa que você não perdeu nada a gente parou na mesma hora Ah então
5:10
retomando na nossa organização do Kid Hub eh todos têm acesso de leitura
5:16
absolutamente tudo e cada time tem permissão de escrita no repositório que
5:21
ela possui certo eh eu acho que isso é meio Óbvio para
5:27
todo mundo do porquê né para evitar a a a a qualquer bagunça ou acidente mas
5:33
direito de leitura todo mundo tem em todos os repositórios não tem nada que você tem que ir lá perguntar se abre o
5:40
repositório que tá lá eh e com relação ao Back e ao Fronte que
5:46
a gente tem eh três pessoas no back e duas pessoas no Fronte eh seria muito
5:51
interessante que do pessoal da equipe de cada um desses dois aquele que tiver mais
5:57
experiência com os setor fica responsável por revisar as p request
6:03
antes de subir pra Dev antes de subir pro pro ramo de desenvolvimento aí eu quero soltar a
6:10
pergunta como é que a gente vai fazer em cada um que no Fronte a gente tá com o Micael e o Thiago indc Yasmin Antônio e
6:18
Felipe como é que vocês querem deixar organizado isso né quem seria o o responsável pela revisão do das PR antes
6:25
de rodar antes de subir com Antônio
6:32
Foi mal eu que tô Desativei o microfone por mim é de boa só aquilo de tipo eu nunca fiquei usando
6:39
muito Git Hub com pessoas no backend usar em muito conjunto sem parar tipo eu sozinho no backend aí eu vou dar uma
6:46
penada primeiro mas eu vou aprender tranquilo a gente conversa a gente pode tirar um tempinho no final da reunião
6:51
que só quem precisar dessa orientação a mais fica fica na reunião ao final pra gente conversar como é que fica esse
6:57
trabalho de múltiplas pessoas trabalhando no mesmo ramo beleza até mesmo porque Vitor tá sozinho no setor
7:04
dele ele não não precisa disso ah e ele pode sair se ele quiser mas é
7:10
construtivo em outras situações pode precisar desse desse toque aí mas vamos
7:15
jogar pro final da reunião a gente conversar sobre isso Beleza Ah no Fronte a gente tem Micael e Thiago
7:24
Inclusive tem uma pergunta ô ô Micael tu nome gente pronuncia é Micael ou Michael
7:29
é Micael tá beleza é porque tem as duas pronúncias uma é nacional e a outra é
7:36
inglês né maioria fala Michel meso Não beleza pronunci o
7:44
portuguêso Qual de vocês vai ficar responsável por revisar as PR antes de
7:51
juntar elas na Dev eu acho que tem que ser o
7:59
tem mais experiência com front no caso tinha falado que eu tinha mais experiência com back mas T indo pro front porque já tive algum contato mas
8:06
não não tenho experiência muito grande não uhum É pode ser pode ser S tem
8:13
experiência em revisar por request né não problema não Esso daí vai ter que aprender
8:18
agora dar uma aula pra gente é mais no sentido de orientação porque eu fiz isso
8:24
uma vez só assim em um projeto só e faz muito tempo mas eu vou repassar IDE é
8:29
geral e aí vocês procuram guias eh eh eh eh eh que ensina o o fluxo mais detalhes
8:36
para fazer tudo lisinho sem entraves uhum Beleza então vai ficar
8:42
Antônio Micael né Beleza
8:53
Ah agora com relação às ichos né Cada cada cada tarefa que surgir ela vai vir
8:58
na forma de uma icho e lá no gira e muitas vezes elas vão ter uma ISO respectiva no no Git hug mas não
9:04
necessariamente o que o que mais importante em termos de organização dos trabalhos é o que consta no gira
9:12
Ah Lucas só um momento desculpa atrapalhar eu vou como surgiu imprevisto aqui na minha família eu vou deixar aqui
9:18
gravando e tals vou entrar no celular e continuar o negócio aqui tudo certinho tudo bem beleza Tá pera
9:27
aí é precisando ele vai ter gravado para reassistir e depois ele fala comigo do
9:33
do que ele tiver perdido desse trifo da reunião eh é o seguinte toda vez toda vez que
9:41
surgir uma nova iso para implementar uma nova funcionalidade ou corrigir um bug
9:48
ou fazer um ajuste no no no projeto o Maí para um Dev significa você tirar um
9:56
fork do ramo Dev E aí você vai trabalhar isolado nesse
10:02
teu for isso já adiantando um pouco daquilo que que conversa no final da reunião
10:08
tá quando você terminar e tiver funcionando liso na sua máquina é hora
10:13
de testar online para testar online você vai
10:19
salvar tudo ver se não ficou bugadinho e tal pá massa e aí você vai abrir uma
10:26
PR aí essa PR vai PR pessoa resp por revisar ela vai revisar a PR se ela não
10:32
encontrar nenhum problema na sua na sua PR aí essa pessoa vai aceitar a PR E aí a PR vai subir para o ramo Dev de
10:40
volta no quando quando quando entrar um novo push em Dev ou uma PR aceita e vira
10:48
um po Claro toda vez que entrar um po novo em Dev eu vou deixar ainda não fiz
10:53
mas eu vou deixar configurado o o servidor e o nosso github para que
11:02
quando quando rodar um push no ram Dev o servidor ele vai descer todos os
11:08
serviços relacionados a por exemplo se for no backend vai descer todos os serviços de backend se for do do de
11:17
otimização vai descer e desligar o serviço de otimização se for o Fronte vai descer e desligar o serviço do fron
11:23
depois que ele desligar ele vai dar um pull na Dev e se atualizar depois
11:29
terminar de se atualizar ele vai tentar subir o sistema de novo no github a
11:35
gente vai deixar um daqueles eu vou configurar Tá eu vou configurar utilizando o os workflow do github para
11:43
quando ele receber um um p ele vai rodar uma bateria de testes aí a gente vai
11:48
desenvolvendo e elaborando esses testes vai fazer parte do dos ciclos de desenvolvimento ele só vai ele quando
11:55
ele quando ele ele vai rodar essa bateria de testes e infelizmente o github não oferece opção de eu de eu
12:02
descartar um push Se o se o comit tiver quebrado Isso é um problema que a gente não
12:08
oente não tem suporte a isso mas ele tem suporte de eu informar isso via web Hook
12:16
então quando github eh pelo seu webhook informar que ele
12:21
recebeu um push em Dev e o p passou nos testes automatizados dentro do próprio
12:27
giub aí o aí o o servidor vai saber disso pelo AB hck e ele vai fazer esse
12:33
procedimento que eu tava descrevendo voltei um pouquinho porque eu tinha pulado essa etapa dos Testes automatizados rodando lá utilizando o o
12:38
workflow do github quando o github pelo via web hug avisar que receber um p os
12:45
testes internos dele passaram todos aí o servidor vai descer os respectivos
12:53
serviços e e servidor e tudo e tal vai parar tudo interromper as atividades
13:00
vai dar o pull e se atualizar e depois ele sobe tudo aí depois ele subir tudo
13:07
aí ele vai gerar alguma mensagem que eu ainda vou ver para onde que essa mensagem vai cair para avisar se ele
13:12
subiu tudo corretamente ou se quando ele subiu alguma coisa saiu quebrada eu ainda vou criar essa esse sistema de
13:18
notificação para onde que vai vir essa notificação E aí como isso vai levar
13:23
coisa de 5 minutinhos depois de um pr entrar eh vai poder testar online se tá
13:32
tudo funcionando o mesmo então quando cair uma depois de uma PR Você aceita
13:38
subir no servidor e o servidor tando online aí entra vz do do qa e lá Verê se
13:46
tá tudo ok certo então a gente vai ter muito esse esse esse esse esse fluxo tem
13:51
que passar nos testes automatizados os devs Tem que olhar se funcionou tudo direitinho e se para o Dev tá ok se para
13:59
o Git Hub passou nos testes se bateu no servidor E aí consegiu botar tudo on line de volta então assim para os devs o
14:06
trabalho terminou a priori mas aí chega o k no caso Vitor vai ter que fazer os testes manuais para ver se as coisas de
14:13
fato estão todas implementadas como definidas nas especificações nos
14:19
requisitos e é mais ou menos esse o fluxo que a gente vai estar seguindo ao longo da do
14:26
desenvolvimento alguma dúvida com relação a isso de alguém deu para todo mundo
14:34
entender sim eu entendi também eu só fiquei com uma
14:41
dúvida em relação a o começo que você falou sobre criar Forks diferentes para
14:48
daí depois fazer o PR com eles é porque quando eu trabalhei com isso em equipe alguma vez a gente fazia brands
14:54
separados para com features específicas para depois fazer o request mas é no caso a gente trabalhar com for mesmo né
15:01
no caso então é não vamos lá aí foi só uma questão de de de de de semântica eh internamente quando você cria um bran
15:09
isso é um fork só que é um fork do repositório dentro do próprio repositório É só uma questão de
15:14
tecnicalidade você tá correto tio a gente cria uma Branch é porque internamente uma Branch é um for interno
15:20
ao próprio repositório mas exatamente isso que você falou a gente não vai criar a gente não vai clonar o repositório um repositório novo e depois
15:27
abrir PR não a gente vai simplesmente ente criar uma bran nova trabalh nela depois faz a PR para dentro de Dev Aí
15:32
terminou depois depois que o q só depois que o Vitor validar tudo aí você pode ir
15:39
lá e deletar a Branch daquela fiture assim localmente para deixar lá já já já
15:45
foi não tem mais o que fazer ali se precisar corregir um bug é uma outra iso é um outro Branch né usar o termo Brand
15:53
para não criar confusão é uma é um outro Brand vou fiz uma isu é um Brand terminei a isu
15:59
terminei oo beleza tá lá funcionando aí o o Vitor ó funcionou mas é o seguinte
16:05
tem um botão aqui que tá funcionado assim mas mas a especificação é que ele
16:10
tivesse um comportamento um pouco diferente assim assim assado aí você vai
16:16
abrir aí isso vai gerar uma outra isue que é do tipo bug Fix aí vai essa isue vai gerar um outro fork de um outro
16:23
Brand de Dev de novo Aonde alguém vai trabalhar nela e depois mesmo esquema PR
16:29
passou na revisão do Pr volta para Dev quando bater em Dev repete o mesmo ciclo
16:34
passa por toda a pilha de automatização se passar por tudo e for batendo no servidor servidor ficar de boa aí o Vitor vai vol Live e fazer a validação
16:41
da correção do bo Esse é o fluxo é comentes mesmo tá
16:49
tranquilo algo mais alguma outra dúvida alguma pergunta às vezes usar uma palavra assim que que é ambígua é
16:57
importante fazer o que Tiago fe pergar às vezes na minha cabeça tô usando um termo acho que todo mundo tá entendendo mas às às vezes a pessoa conhece por
17:03
outro termo às vezes os dois termos estão corretos o que eu tô usando é quant a pessoa tá usando e eu posso ter como tido um agfa Em algum momento quis
17:09
falar uma coisa e falei outra troquei a palavra isso também acontece Então pergunta em B é sobre padrões de de comite a gente
17:17
vai pensar isso só mais paraa frente né quando de fato começar a fazer trabalhar no no no projeto em si
17:25
certo olha Eh eu sei que em ambientes bem organizados como a empresa a a a
17:33
onde minha irmã mais velha trabalha eh tem padronização até no comite por
17:39
exemplo o comite de fato ele tem que ter o código da da da isu que o cara
17:44
trabalhando no gira ele tem que botar como prefixo do comite Ah isso é muito bom ajuda bastante
17:52
Ah eu nunca trabalhei num local tão organizado assim infelizmente não tive esse privilégio a Ah mas já que você
18:00
tocou no assunto de padrão de comite eu acho que seria legal sim a gente usar isso toda vez que abrir uma eh der um
18:08
fork e toda vez que for botar um comite a gente sempre prefixar com as iniciais
18:14
do do da isu no gira quando vocês abrirem o Gira vocês vão ver que toda a
18:20
Bendita isu tem algumas letras de de que seria um um uma um prefixo ou as
18:27
iniciais do nome daquela ISO seguida de um número e o Gira sempre incrementa
18:32
isso daí ele nunca repete dois então isso ajuda muito a vai ajudar a minha
18:38
vida quando tiver rastreando o que tá sendo feito e e o que que ficou pendente ou o que que foi pro backlog o que que
18:44
vai voltar do backlog a gente D essas informações então sim vamos vamos
18:49
adicionar isso foi muito bem lembrado toda vez que for abrir um Branch para trabalhar numa isu a prefixo
18:57
do Brand é é as iniciais da ISO que tá sendo trabalhada e toda vez que você fizer um comite o prefixo do comite você
19:04
também inclui as iniciais da ISO que tá sendo trabalhada Vamos trabalhar dessa forma vai vai ajudar bastante na hora de
19:12
documentar encontrar coisas passadas quando tiver um monte deicho aberta feita pendente jogada para backlog isso
19:17
daí faz toda a diferença na hora de de manter a organização do projeto e não se perder no comecinho vai parecer chato e
19:24
pouco relevante depois de uns do meses de trabalho achar o que tá a onde e o
19:29
que que depende de que e a relação disso com o que tá no github vai ser difícil se não tiver tudo
19:36
com as tagz inhas bonitinhas Então vamos vamos utilizar esse esse padrão iniciais da is são as iniciais da
19:45
Branch e são as iniciais do comit Beleza
19:51
massa [Música] tranquilo beleza ah
19:59
Qual o próximo tópico
20:13
aqui beleza Ah uma coisa para ficar enfatizada tá só
20:19
um é desse assunto ainda mas é só um último comentário para enfatizar isso ó do ponto de vista dos desenvolvedores
20:26
gente ISO e concluído é feature online
20:31
funcionando sem tá quebrado tá não é rodando na minha máquina não é rodando
20:37
com bugs é online funcionando porque isso vai aí o o o Vitor validar e dizer
20:44
que faltou alguma coisa vai gerar uma outra is isso aí que seria uma is de correção mas a is ela a is de um
20:50
desenvolvedor ela tá completa quando você fizer a PR a PR passar ela for bater no servidor de desenvolvimento e
20:56
você for lá e verificar que não quebrou nada no servidor de desenvolvimento se tiver que se de
21:02
repente o servidor não subiu ficou quebrado eu tô na infa vai me procurar imediatamente para ver o que foi que
21:08
quebrou pra gente resolver o problema beleza mas não Marc mais is como
21:14
concluída enquanto você não tiver verificado que é ISO que você antes
21:19
antes de você fazer o PR PR passar ir pro push e você verificar que tudo que
21:25
você codou está online funcionando como você entendeu o que deveria ser aí quando você vê que tá tudo assim aí você
21:31
vai lá e marca ISO como concluído porque se tiver algum bug que for gerado aluma coisa assim isso vai gerar uma outra ISO
21:39
de correção de bug para ir para lá e quem vai achar esse problema aí já é o Vitor na etapa dele de de que tá massa
21:48
gente beleza tudo certo massa
21:54
Ah só uma observação sobre o ramo de release que eu não mencionei nada sobre o ramo de de release o nosso ramo de
22:01
release só vai existir Quando a gente tiver um release Porque toda a configuração de que eu faço do ambiente
22:06
para o back vou ter que fazer para o do release então vou fazer trabalho duplicado enquanto a gente não tiver uma
22:12
Primeiro vou fazer essaa semana vou tá trabalhando no servidor para ter o ambiente de desenvolvimento quando a
22:17
gente esver na semana que é terminar aquela semana pelo menos Teoricamente a gente vai ter um releas nessa semana eu
22:23
vou preparar o ambiente de rel beleza por enquanto não vai ter não tanto que todo mundo confira para mim antes de
22:30
começar a codar mas eu acho que isso já tá padronizado porque eu fiz isso lá no na nossa organização todo repositório o
22:36
ramo principal e o ramo Inicial que as co são criadas se chama Dev por quê Porque o ramo principal vai ser o de Dev
22:42
quando eu criar um ramo de release aí outra história mas R principal Dev
22:51
beleza ah certo eu acho que com relação à nossa
22:56
organização interna nós terminamos Deixa eu olhar com calma para ver se não faltou
23:02
nada mas acho que finalmente a gente terminou a a parte da reunião que é
23:07
sobre a organização interna eh eu tenho uma proposta